【裁判字號】    98,易,1533
【裁判日期】    980630
【裁判案由】    竊盜
【裁判全文】
臺灣臺中地方法院刑事判決              98年度易字第1533號
公  訴  人  臺灣臺中地方法院檢察署檢察官
被      告  乙○○
上列被告因竊盜案件，經檢察官提起公訴（98年度偵緝字第289
號），本院判決如下：
    主  文
乙○○竊盜，累犯，處有期徒刑肆月，如易科罰金，以新臺幣壹
仟元折算壹日。
    事  實
一、乙○○前因竊盜案件，經本院判處有期徒刑1 年6 月，並應
    於刑之執行前，令入勞動場所強制工作3 年確定，於民國95
    年11月5 日縮短刑期執行完畢。竟不知悔改，意圖為自己不
    法之所有，基於竊盜之犯意，於97年3 月13日6 時8 分日出
    後至6 時30分許前之某時，趁丁○○外出散步、其母陳張有
    娘外出掃街及其妻外出洗衣未鎖門之際，進入臺中縣東勢鎮
    ○○路和興巷1 號丁○○住處，徒手竊取丁○○所有現金新
    臺幣（下同）7,000 元得手，並將陳張有娘1 樓房間之衣櫥
    抽屜移至隔壁雜物間地面。嗣於同日6 時30分許，丁○○返
    家後發覺其住處遭竊，報警處理，在上開抽屜內木盒上採獲
    指紋2 枚，經送內政部警政署刑事警察局鑑驗，始悉上情。
二、案經臺中縣警察局東勢分局報請臺灣臺中地方法院檢察署檢
    察官偵查起訴。
    理  由
一、按被告以外之人（包括證人、鑑定人、告訴人、被害人及共
    同被告等）於審判外之陳述雖不符刑事訴訟法第159 條之1
    至第159 條之4 等4 條之規定，而經當事人於審判程序同意
    作為證據，法院審酌該言詞陳述或書面陳述作成時之情況，
    認為適當者，亦得為證據；又當事人、代理人或辯護人於法
    院調查證據時，知有刑事訴訟法第159 條第1 項不得為證據
    之情形，而未於言詞辯論終結前聲明異議者，視為有前項之
    同意；此於同法第159 條之5 定有明文。立法意旨在於傳聞
    證據未經當事人之反對詰問予以核實，原則上先予排除；惟
    若當事人已放棄反對詰問權，於審判程序中表明同意該等傳
    聞證據可作為證據；或於言詞辯論終結前未聲明異議，基於
    尊重當事人對傳聞證據之處分權及證據資料愈豐富，愈有助
    於真實發見之理念，且強化言詞辯論主義，使訴訟程序得以
    順暢進行，上開傳聞證據亦均具有證據能力。經查，被告乙
    ○○已於本院審理時（見本院卷16頁）表示就告訴人丁○○
    於警詢中之言詞陳述內容並無意見，且同意作為證據，經本
    院審酌此等陳述作成時之客觀狀況，並無任何遭不當施壓或
    干擾，亦未有事證顯示其有遭受不當取供之情形，因認以之
    作為本案之證據亦屬適當，則依刑事訴訟法第159 條之5 之
    規定，上開審判外之陳述得作為證據使用，先予敘明。
二、訊據被告乙○○於本院矢口否認有何竊盜犯行。辯稱：不是
    我做的，我認為鑑定指紋儀器出了問題云云（詳本院卷15頁
    ）。惟查：
  (一)被害人丁○○位在臺中縣東勢鎮○○路和興巷1 號住處，於
    97年3 月13日6 時30分前某時，遭竊現金7,000 元之事實，
    業據證人丁○○於警詢指稱：97年3 月13日6 時30分在我的
    住處發現遭竊，…共損失財物現金約7,000 元等語（詳警卷
    4 、5 頁）；復於本院訊問時指稱：現金7,000 元遭竊等語
    甚詳（詳本院卷16頁）。又臺中縣警察局東勢分局員警據報
    到場，在雜物間地上抽屜內木盒上採獲2 枚指紋，經送內政
    部警政署刑事警察局鑑驗，確認該2 枚指紋分別與檔存被告
    之右拇指、左拇指指紋相符，有臺中縣警察局東勢分局現場
    勘察報告、現場採證照片20張、勘察採證同意書、刑事案件
    證物採驗紀錄表及內政部警政署刑事警察局97年4 月14日刑
    紋字第0970046792號鑑驗書在卷可稽。依此，被害人丁○○
    所有住處遭人入侵竊取現金7,000 元，且1 樓陳張有娘房間
    衣櫥抽屜遭搬至隔壁雜物間，並經警在該抽屜內木盒上採得
    被告所有指紋2 枚，足徵被告必曾進入屋內，且翻動屋內物
    品無誤。此外，被告於偵訊供稱：不認識丁○○等語（詳偵
    卷(二)4 頁），經核與被害人丁○○於本院證稱：不認識被告
    ，也沒有邀請被告到家等語相符（見本院卷16頁），足認被
    告所有指紋，自無可能係基於訪友等正當目的而留下。是以
    ，被告於上開時、地，進入該屋竊取被害人丁○○所有現金
    7,000 元之事實，應可認定。
  (二)又內政部警政署刑事警察局指紋室組長甲○○於本院證稱：
    本件鑑識採用指紋特徵點比對法及指紋電腦比對法，先從特
    用的指紋電腦進行比對，比對到指紋後，再由指紋特徵點進
    行比對，經比對結果為被告。本件是以12個特徵點作為比對
    論據，依據學理相當於10的負20次方機率，也就是要10的20
    次方的人口才有可能會有相同的指紋發生等語甚詳（見本院
    卷29、30頁）。依此，本件指紋比對係以科學方法，以科學
    儀器進行比對，經比對結果必須有10的20次方人口，始有可
    能出現與被告相同之指紋。是上開指紋鑑驗報告之準確性應
    無疑義。被告空言辯稱：儀器出問題云云，顯屬卸責之詞，
    不足採信。
  (三)此外，被害人丁○○於97年3 月13日5 時許起床後即外出散
    步，於6 時30分許返家始發現遭竊之事實，業據證人丁○○
    於本院證述甚詳（見本院卷16、17頁）。而97年3 月13日之
    日出時間為6 時8 分，亦有中華民國97年日出日沒時刻表在
    卷（見本院卷8 頁）。因此，被害人丁○○於日出前外出散
    步，於日出後始返家，當時被告已離去現場。是依現存證據
    ，尚無法證明被告係於6 時8 分前進入被害人丁○○住處竊
    取現金7,000 元，依罪疑有利被告原則，本院僅能認定被告
    於97年3 月13日6 時8 分日出後至6 時30分許前之某時，進
    入被害人丁○○住處竊盜，尚無從認定被告係於夜間侵入住
    宅竊盜，併此說明。
  (四)綜上，本件事證明確，被告犯行，堪以認定。
三、核被告所為，係犯刑法第320 條第1 項之竊盜罪。又其前因
    竊盜案件，經本院判處有期徒刑1 年6 月，並應於刑之執行
    前，令入勞動場所強制工作3 年確定，於95年11月5 日縮短
    刑期執行完畢，有臺灣高等法院被告前案紀錄表在卷可稽。
    茲被告於有期徒刑執行完畢後，5 年內，再犯本件有期徒刑
    以上之罪，為累犯，依刑法第47條第1 項規定，加重其刑。
    爰審酌被告甫因竊盜案執行完畢，仍不知悔改，進入被害人
    丁○○住處，竊取被害人丁○○所有現金，影響住居安全，
    並侵害財產權，及犯後否認犯行等一切情狀，量處如主文所
    示之刑，併宣示如易科罰金之折算標準。
據上論斷，應依刑事訴訟法第284 條之1 、第299 條第1 項前段
，刑法320 條第1 項、第47條第1 項、第41條第1 項前段，刑法
施行法第1 條之1 ，判決如主文。
本案經檢察官丙○○到庭執行職務
中    華    民    國    98    年    6     月    30    日
                  刑事第十ㄧ庭  法  官  柯志民
上正本證明與原本無異。
如不服本判決，應於收受送達後10日內向本院提出上訴書狀（應
敘述具體理由並附繕本）。
上訴書狀如未敘述理由，應於上訴期間屆滿後20日內補提理由書
於本院。
                                書記官  賴亮蓉
中    華    民    國    98    年    6     月    30    日
附錄本案論罪科刑法條全文：
刑法第320條
意圖為自己或第三人不法之所有，而竊取他人之動產者，為竊盜
罪，處五年以下有期徒刑、拘役或五百元以下罰金。
意圖為自己或第三人不法之利益，而竊佔他人之不動產者，依前
項之規定處斷。
前二項之未遂犯罰之。


司法院資訊處製作；財團法人民間司法改革基金會備份。
